【裁判字號】    89,訴,1379
【裁判日期】    891108
【裁判案由】    毒品危害防制條例
【裁判全文】
臺灣高雄地方法院刑事判決                        八十九年度訴字第一三七九號
    公  訴  人  臺灣高雄地方法院檢察署檢察官
    被      告  甲○○
右列被告因違反毒品危害條例案件，經檢察官提起公訴（八十九年度毒偵字第一三九
二號、八十九年度毒偵字第三一二０號），及移送併案審理（八十九年度毒偵字第四
七０五號），本院判決如左：
    主    文
甲○○連續施用第一級毒品，累犯，處有期徒捌月。
扣案之第一級毒品海洛因壹包（驗後淨重零點零玖公克），沒收銷燬之。又扣案之香
煙貳支、針筒肆支、瑪琳水貳瓶及生理食鹽水壹瓶，均沒收之。
    事    實
一、甲○○曾違反肅清煙毒條例，經臺灣高等法院高雄分院於民國八十二年四月二十
    九日判處有期徒刑三年八月確定；另因違反麻醉藥品管理條例，經臺灣高雄地方
    法院於八十三年一月十三日判處有期徒刑六月，嗣經臺灣高雄地方法院於八十三
    年三月十六日裁定合併應執行有期徒刑四年確定，於八十六年八月一日執行完畢
    。甲○○復因施用第一級毒品海因案件，經本院依八十七年度毒聲字第三四九０
    號裁定送觀察勒戒後，認有繼續施用毒品之傾向，本院再依八十七年度毒聲字第
    四二四二號裁定送強制戒治，並經本院以八十八年度毒聲字第二八九七號裁定停
    止戒治，所餘期間付保護管束，至八十八年十二月二日執行戒治期滿，經臺灣高
    雄地方法院檢察署檢察官於八十八年十二月二十日以八十八年度戒毒偵字第四二
    五號不起訴處分確定。甲○○猶不思悔改，復基於概括之犯意，自八十九年二月
    七日上午十時許起至同年七月三日下午五時五十分許，連續多次在高雄市○鎮區
    ○○街一０一巷二十四號住處及同市○○區○○路、高速公路口等處施用第一級
    毒品海洛因，期間約每半個月施用一次。嗣於八十九年二月九日中午十二時二十
    分許，為警於高雄市○鎮區○○街一０一巷二十四號住處查獲，並扣得香煙二支
    及針筒一支；另於同年三月二十六日下午八時三十分許，為警在高雄市○○區○
    ○路、高速公路口查獲，並扣得針筒三支、瑪琳水二瓶及生理食鹽水一瓶；復於
    同年七月三日下午五時五十分許，為警於高雄市○○區○○路、高速公路口查獲
    ，並扣得海洛因一包（驗後淨重０．０九公克）。嗣經本院以八十九年度毒聲字
    第四四八七號裁定令入戒治處所，施以強制戒治一年。
二、案經高雄市政府警察局暨高雄市政府警察局苓雅分局報請臺灣高雄地方法院檢察
    署檢察官偵查起訴及移送併案審理。
    理    由
一、右揭事實業據被告甲○○於本院審理時供承不諱，且被告於八十九年二月九日、
    同年三月二十六日、同年七月三日分別為警查獲當日所採尿液，經送驗結果呈嗎
    啡陽性反應，有高雄市立凱旋醫院八十九年三月三日及高雄市政府衛生局八十九
    年三月三十一日、八十九年七月七日煙毒尿液檢驗成績書共三紙附卷可稽，復有
    第一級毒品海洛因乙包（驗後淨重０．０九公克）扣案可資佐證，有法務部調查
    局八十九年七月二十八日編號（電腦條碼）000000000號鑑定通知書乙
    紙在卷足憑。又被告前因施用第一級毒品海洛因案件，經本院八十七年度毒聲字
    第三四九０號裁定送觀察、勒戒後，認有繼續施用毒品之傾向，本院再依八十七
    年度毒聲字第四二四二號裁定送強制戒治，並經本院以八十八年度毒聲字第二八
    九七號裁定停止戒治，所餘期間付保護管束，至八十八年十二月二日執行戒治期
    滿，經臺灣高雄地方法院檢察署檢察官於八十八年十二月二十日以八十八年度戒
    毒偵字第四二五號不起訴處分確定，有臺灣高雄地方法院檢察署刑案資料查註紀
    錄表及前開不起訴處分書各乙份在卷足憑，其於五年內再犯本件毒品危害防制條
    例第十條第一項之罪，經本院以八十九年度毒聲字第四四八七號裁定令入戒治處
    所，施以強制戒治一年，有前開裁定附於審判卷可參，足認被告係於不起訴處分
    確定後，五年內再施用第一級毒品海洛因，本件事證己臻明確，被告犯行洵堪認
    定。
二、核被告所為，係犯毒品危害防制條例第十條第一項之施用第一級毒品罪。又其先
    後多次施用毒品之行為，時間緊接、所犯構成要件相同，顯係基於概括犯意反覆
    為之，為連續犯，應依刑法第五十六條之規定以一罪論，並加重其刑。被告持有
    第一級毒品海洛因之低度行為已為施用之高度行為所吸收，不另論罪。另被告曾
    犯有如事實欄所述之違反肅清煙毒條例及麻醉藥品管理條例等案件，經臺灣高雄
    地方法院於八十三年三月十六日裁定合併應執行有期徒刑四年確定在案，並於八
    十六年八月一日執行完畢，有臺灣高等法院被告全國前案紀錄表在卷可證，其於
    五年內再犯本件有期徒刑以上之罪，係屬累犯，應依刑法第四十七條之規定加重
    其刑。被告有二種以上刑之加重事由，應依刑法第七十條之規定，遞加重之。爰
    審酌被告之犯罪動機、目的、手段、品行、智識程度及前已有施用第一級毒品海
    洛因之犯行，並經強制戒治期滿後，竟又再度施用，顯見其意志力不堅，且對身
    體健康所生之危害與犯罪後尚能坦承犯行，態度良好等一切情狀，量處如主文所
    示之刑。又扣案之海洛因乙包（驗後淨重０．０九公克），係屬第一級毒品，應
    依毒品危害防制條例第十八條第一項前段之規定，予以沒收銷燬之，又鑑驗所耗
    損之毒品，既已費失，自無庸宣告沒收銷燬，附此敘明。至扣案之香煙二支、針
    筒四支、瑪琳水二瓶及生理食鹽水一瓶，係供犯本件施用第一級毒品海洛因之用
    ，且為被告所有，業經被告供明在卷可按，爰依刑法第三十八條第一項第二款之
    規定，併予宣告沒收。
三、移送併案審理部分（即被告自八十九年三月二十六日以後迄同年七月三日止之施
    用第一級毒品海洛因犯行），雖未據公訴人提起公訴，惟該部分事實與前揭已起
    訴論罪之部分，有連續犯之裁判上一罪關係，為起訴效力所及，本院自得併予審
    理，附此敘明。
據上論斷，應依刑事訴訟法第二百九十九條第一項前段，毒品危害防制條例第十條第
一項、第十八條第一項前段，刑法第十一條、第五十六條、第四十七條、第三十八條
第一項第二款，判決如主文。
本案經檢察官葉淑文到庭執行職務。
中    華    民    國      八十九      年      十一      月      八      日
                                臺灣高雄地方法院刑事第七庭
                                    法  官  蔡  正  雄
右正本證明與原本無異。
如不服本判決，應於判決送達後十日內，向本院提出上訴狀。
                                    書記官  許  雅  惠
中    華    民    國      八十九      年      十一      月      八      日
附錄本判決論罪之法條：
毒品危害防制條例第十條第一項：
施用第一級毒品者，處六月以上五年以下有期徒刑。


司法院資訊處製作；財團法人民間司法改革基金會備份。
